【裁判字號】    90,自,25
【裁判日期】    900216
【裁判案由】    毀損等
【裁判全文】
臺灣臺中地方法院刑事判決                            九十年度自字第二五號
    自訴人  甲○○
    被  告  乙○○
右列被告因毀損案件，經自訴人提起自訴，本院判決如左：
    主  文
乙○○無罪。
    理  由
一、自訴意旨略以：被告乙○○於民國八十九年十二月四日二十時三十分，駕駛車輛
    行經台中市○區○○路四七四號前應注意而未注意，致停放路旁自訴人甲○○所
    有ＦＳ─五九九０號車輛被撞毀損因認被告涉有刑法第三百五十四條之毀損罪嫌
    云云。
二、按犯罪事實應依證據認定之，無證據不得推定其犯罪事實；又不能證明被告犯罪
    者，應諭知無罪之判決，刑事訴訟法第一百五十四條、第三百零一條第一項分別
    定有明文。次按行為非出故意或過失者，不罰；過失行為之處罰，以有特別規定
    者，為限，刑法第十二條定有明文。而刑法第三百五十四條之毀損罪，並無處罰
    過失行為之特別規定，是自以行為人具有毀損之故意而毀棄、損壞他人之物，或
    致令不堪用，始得以刑法第三百五十四條之毀損罪相繩。
三、自訴人甲○○認為被告乙○○涉犯刑法第三百五十四條之毀損罪嫌，無非以車損
    照片四幀、台中市警察局交通警察隊肇事現場圖及相關記錄等為依據。訊據被告
    坦承於八十九年十二月四日下午八時三十分，在台中市○○路四七四號前駕駛自
    用小客車，撞及自訴人所有車輛之事實，惟堅決否認有故意毀損犯行，辯稱：伊
    並非故意毀損自訴人之車輛，願意予以修復，惟自訴人堅持以金錢賠償之，以致
    未能成立和解等語。
四、經查：
（一）按刑法上之故意，依該法第十三條第一項、第二項規定，分為直接故意與間接
      故意二種；前者指行為人對於構成犯罪之事實，明知並有使之發生該事實之決
      意，進而實施該犯罪決意之行為；後者則指行為人對於構成犯罪之事實，預見
      其有發生之可能，因該犯罪事實之發生不違背其本意，乃予容認，聽任其發生
      之情形而言。是行為人對於構成犯罪之事實，雖非決意促使其發生，但預見其
      發生而其發生並不違背其本意者，即為刑法第十三條第二項之間接故意，即須
      行為人主觀上對於構成要件之實現有所預見，仍聽任其發展，終致發生構成要
      件之該當結果，始克相當，與無故意，但應注意並能注意而疏未注意，或預見
      其發生而確信其不發生之過失責任有別，合先敘明。
（二）查自訴人於本院審理時，當庭自承被告是先撞倒別人的車子，才撞倒我的車子
      ，我認為被告是過失撞倒我的車子；參以被告於台中市警察局交通警察隊肇事
      記錄中表示當時對向有車輛駛入伊車道，其車輛左前方與該車碰撞，伊始失控
      撞擊停在路旁之車輛。再者由肇事現場圖可知自訴人之車輛並非由被告直接撞
      擊所毀損，乃因撞擊力量太大導致併排停放之車輛向左推擠所造成，堪認被告
      應無毀損自訴人自用小客車之故意；況被告駕駛自用小客車撞及他車，不特遭
      撞擊者有車毀人傷之虞，被告之車輛亦極可能因該碰撞而受損，肇事之被告除
      須負民事損害賠償責任或受刑事責任之處罰外，亦非無可能因此事故而受傷，
      被告與自訴人既不相識，更無仇隙，主觀上應無聽任該車禍發生之可能，該損
      人不利己之交通事故當非被告所樂見，難謂係不違背被告之本意，與間接故意
      之要件尚屬有間；且自訴人亦稱被告並非故意毀損其所有之汽車，而係過失撞
      及，是被告辯稱並無毀損故意，應非虛妄。被告所為僅係過失行為，而應負民
      事賠償責任，應循民事救濟途徑解決。揆諸首開說明，依法應為無罪之諭知。
據上論斷，應依刑事訴訟法第三百四十三條、第三百零一條第一項，判決如主文。
中      華      民      國    九十    年      二      月      十六    日
                                      台灣台中地方法院刑事第七庭
                                          法  官  李  添  興
右正本證明與原本無異。
如不服本判決，應於判決送達後十日內，向本院提出上訴狀。
                                          書記官
中      華      民      國    九十    年      二      月    十六      日


司法院資訊處製作；財團法人民間司法改革基金會備份。
